臺灣臺北地方法院民事簡易判決
                                  110年度北簡字第13337號
原    告  張厤茜  

被    告  張治倫  
          曾皓駿  
上列當事人間請求損害賠償事件，本院於民國110年12月28日言
詞辯論終結，判決如下：
    主    文
原告之訴及假執行之聲請均駁回。
訴訟費用新臺幣參仟伍佰參拾元由原告負擔。
    事實及理由
一、本件被告張治倫未於言詞辯論期日到場，核無民事訴訟法第
    386條所列各款情形，應依原告之聲請，由其一造辯論而為
    判決。
二、原告主張：原告於民國106年12月初認識被告張治倫、曾皓
    駿，被告2人於107年4月初某日，在臺北市信義區某咖啡廳
    ，向原告講拆分盤網站的投資交易，又於107年4月下旬某日
    ，在臺北市公館某咖啡廳，向原告介紹馬來西亞ANB投資方
    案，在被告張治倫、曾皓駿等人遊說下，原告決定開始投資
    新臺幣（下同）99,000元，並於107年4月23日將原告投資款
    99,000元匯至國泰世華商業銀行林口分行帳號000000000000
    號張治倫帳戶(下稱系爭帳戶），被告張治倫、曾皓駿於同
    年4月26日邀同原告一同前往參加訴外人李素華在臺中星時
    代婚宴會館舉辦之公司投資說明會，原告於同年4月30日再
    度將投資款231,000元匯至系爭帳戶。原告於108年間看到新
    聞媒體播報ANB馬國詐騙吸金案後，始知已被詐欺侵權，原
    告損失共33萬元，為此依民法第184條第1項前段、第185條
    之規定，請求被告張治倫、曾皓駿連帶賠償33萬元等語。並
    聲明：1.被告應連帶給付原告33萬元，及自起訴狀繕本送達
    翌日起至清償日止，按年息5％計算之利息。2.願供擔保請准
    宣告假執行。
三、被告張治倫未於言詞辯論期日到場，亦未提出書狀作何聲明
    或陳述。
　　被告曾皓駿辯稱：曾皓駿沒有經手原告的錢，曾皓駿、張治
    倫都是受害人，投資損失的金額比原告更多，曾皓駿、張治
    倫並無詐欺或違反銀行法等任何不法事實，已獲不起訴處分
    ，曾皓駿、張治倫也不是理財專員或保證人，沒有義務就原
    告投資之損失負責，原告不得請求被告賠償等語。並聲明：
    原告之訴駁回。
四、得心證之理由：
　㈠按因故意或過失，不法侵害他人之權利者，負損害賠償責任
    ；數人共同不法侵害他人之權利者，連帶負損害賠償責任，
    民法第184條第1項前段、第185條第1項前段分別定有明文。
    次按當事人主張有利於己之事實者，就其事實有舉證之責任
    ，民事訴訟法第277條前段有明文規定。而侵權行為之成立
    ，須行為人因故意過失不法侵害他人權利，亦即行為人之行
    為須具備歸責性、違法性，並不法行為與損害間有因果關係
    ，始能成立，且主張侵權行為損害賠償請求權之人，對於侵
    權行為之成立要件應負舉證責任（最高法院100年度台上字
    第328號判決要旨參照）。又侵權行為，須以故意或過失不
    法侵害他人之權利為要件。關於侵權行為賠償損害之請求權
    ，以受有實際損害為成立要件，若絕無損害亦即無賠償之可
    言。損害賠償之債，以有損害之發生及有責任原因之事實，
    並二者之間，有相當因果關係為成立要件。故原告所主張損
    害賠償之債，如不合於此項成立要件者，即難謂有損害賠償
    請求權存在（最高法院著有17年上字第35號、19年上字第36
    3號、48年台上字第481號判例可資參照）。復按民事訴訟如
    係由原告主張權利者，應先由原告負舉證之責，若原告先不
    能舉證，以證實自己主張之事實為真實，則被告就其抗辯事
    實即令不能舉證，或其所舉證據尚有疵累，亦應駁回原告之
    請求（最高法院著有17年上字第917號判例可資參照）。
　㈡本件原告雖主張其受詐欺而損失投資款共計33萬元，而依侵
    權行為之法律關係，請求被告曾皓駿、張治倫連帶賠償，但
    被告否認原告有侵權行為損害賠償請求權，被告曾皓駿並以
    上揭情詞置辯，原告自應就其主張被告曾皓駿、張治倫故意
    或過失不法侵害原告之權利、原告所受損害與被告不法侵害
    行為間有相當因果關係等有利於己之事實，負舉證之責。經
    查，原告曾對被告張治倫、曾皓駿提出詐欺等刑事告訴，被
    告張治倫於偵查中辯稱：伊參加李素華舉辦之說明會及前往
    馬來西亞考察後，決定投資33萬元，並交付現金予李素華；
    考察團為李素華帶團，伊曾介紹曾皓駿等2人投資，因一起
    上理財課程才認識張厤茜，當時因張厤茜急著參加投資案，
    曾皓駿提議將款項匯入伊帳戶，由伊將款項轉交李素華，張
    厤茜之夫才將約33萬元匯入伊系爭帳戶；曾皓駿曾推薦張厤
    茜；伊並非業務員，也沒有自己開說明會，伊個人投資美金
    1萬元，可能賠了本金6-7成等語，被告曾皓駿則辯稱：伊經
    張治倫介紹知悉M101投資案，個人投資約100萬元，係將投
    資額以現金交付張治倫，已經全虧；李素華曾帶團至馬來西
    亞考察；伊曾介紹張厤茜投資，但未經手投資款，伊既非業
    務員也未領薪水，說明會由李素華在臺北等處舉辦，伊與張
    治倫都沒辦過說明會，沒有詐騙張厤茜等語。而原告於偵查
    中陳稱：被告張治倫已幫伊完成投資帳號註冊，伊可以在該
    集團網站查詢伊的投資帳戶，為1萬元美金之配套等語，並
    提出投資帳戶網路擷圖畫面為佐，可知被告張治倫、曾皓駿
    固有引薦原告參與投資，及被告張治倫雖有以其個人帳戶供
    原告匯入投資款共計33萬元，然被告張治倫收取原告投資款
    後，確曾協助使原告取得相關投資平台之帳號，並有將原告
    匯入之投資款轉交予馬來西亞ANB&M101集團，原告始能登入
    該集團網站查詢投資情形，顯見被告張治倫、曾皓駿並非投
    資款項之最後收益者。再者，除原告外，被告2人介紹之投
    資人人數有限，且並無證據證明被告2人因介紹原告或他人
    投資，而固定或不定時領得相當之報酬。況從其他投資人之
    陳述，均未曾提及被告2人為馬來西亞ANB&M101吸金一案之
    主要成員或曾主持說明會，此有證人林淑觀等人警詢筆錄附
    於偵查卷可參，堪認被告張治倫、曾皓駿非吸金案之重要幹
    部。衡情，歷來吸金案中不乏被害人因曾投資獲利，進而認
    為投資方案可信，遂招攬親友加入投資，觀之被告2人亦為
    投資人，不無可能因信賴投資獲利可期，才引薦原告共同加
    入投資，難認被告2人有何詐欺犯行，此外，偵查中又查無
    證據證明被告2人有於該集團內擔任經營階層之幹部要職，
    尚難認被告2人有何施用詐術不法侵害原告權利之行為，臺
    灣臺北地方檢察署檢察官、臺灣高等檢察署亦同此認定，此
    有臺北地方檢察署檢察官109年度偵字第28930號不起訴處分
    書、臺灣高等檢察署110年度上聲議字第7476號處分書附卷
    可考。原告復未能就被告2人詐欺不法侵害原告之權利、原
    告所受損害與被告不法侵害行為間有相當因果關係等有利於
    己之事實，確切舉證證明以實其說，難認被告張治倫、曾皓
    駿有故意或過失不法侵害原告權利之侵害行為，自不構成侵
    權行為，則原告對被告曾皓駿、張治倫應無侵權行為損害賠
    償請求權存在，是其依民法第184條第1項前段、第185條之
    規定，請求被告曾皓駿、張治倫連帶賠償原告33萬元及自起
    訴狀繕本送達翌日起至清償日止，按年息5％計算之利息，洵
    屬無據。
五、綜上所述，原告依侵權行為法律關係，請求被告曾皓駿、張
    治倫連帶給付原告33萬元，及自起訴狀繕本送達翌日起至清
    償日止，按年息5%計算之利息，為無理由，應予駁回。
六、原告之訴既經駁回，其假執行之聲請已失所依據，應併予駁
    回。
七、本件為判決之基礎已臻明確，兩造其餘主張、陳述並所提證
    據，經審酌後，認均與本件之結論無礙，爰不再一一論述，
    附此敘明。
八、結論：本件原告之訴為無理由，依民事訴訟法第78條，判決
    如主文。
九、本件訴訟費用額，依後附計算書確定如主文第2項所示金額
    。
中　　華　　民　　國　　111 　年　　1 　　月　　11　　日
              臺灣臺北地方法院臺北簡易庭
                                  法  官  羅富美
計算書：
項        目             金  額（新臺幣）    備    註
第一審裁判費             3,530元             
合        計             3,530元
以上判決正本係照原本作成。
如對本判決上訴，須於判決送達後20日內向本庭（臺北市○○○路0
段000巷0號）提出上訴狀 (須按他造當事人之人數附繕本）。
中　　華　　民　　國　　111 　年　　1 　　月　　11　　日
                                  書記官  陳鳳瀴